Minutes et répertoires du notaire François GAUDRAY, 5 novembre 1785 - 23 juillet 1793 (étude XXVIII)
Archives nationales
- Minutes de François GAUDRAY, novembre 1785 - 22 juillet 1793; MC/ET/XXVIII/518 - MC/ET/XXVIII/563
  - Minutes. 1789, octobre - 1789, décembre, octobre 1789 - décembre 1789; MC/ET/XXVIII/540/B
    - Quittance donnée à Bobée, avocat au Parlement pour legs par Armand-Charles Savigny, marchand de musique, demeurant rue de la Bucherie, paroisse Saint-Séverin, fils de Geneviève Lardière, femme de Nicolas Savigny, maître doreur qui avaient un autre fils, Claude-Henry Savigny, marchand de musique, demeurant rue de Vaugirard, paroisse Saint-Sulpice, décédé 5 septembre 1788. 10 octobre 1789., MC/ET/XXVIII/540/B
      quittance; délivrance de legs; Vaugirard (rue de); Bobée; Savigny, Armand-Charles; Lardière, Geneviève; Savigny, Nicolas; Savigny, Claude-Henry; avocat au parlement (Ancien Régime); commerçant; décorateur; commerçant
    - Contrat de mariage de Jean-Baptiste PAINETRIN, menuisier à Thonnevière-sur-Marne, près Saint-Maur, fils d'1 laboureur d'Etienne (Aisne), et frère de Pierre PAINETRIN, maître menuisier à, ETREUX, avec Louise-Adelaïde BERANGÉ, veuve avec 1 enfant de Jean LACROIX, menuisier, demeurant à Chennevière, 10 octobre 1789; MC/ET/XXVIII/540/B
    - Contrat de mariage de François DOURON, avec Jeanne-Baptiste TOULOUSE, fille de Claude-François TOULOUSE, compagnon poêlier, et de Claude-Françoise MATHIEU, demeurant rue de la Roquette., 12 octobre 1789; MC/ET/XXVIII/540/B
      contrat de mariage; Roquette (rue de la); Douron, François; Toulouse, Jeanne-Baptiste; Toulouse, Claude-François; Mathieu, Claude-Françoise
    - Don mutuel entre futurs époux de Jacques RUFFIEUX, écrivain et de Veronique BOUCHERY veuve de François BONCE, fondeur en fer, demeurant rue de la Roquette., 13 octobre 1789; MC/ET/XXVIII/540/B
    - Contrat de Mariage CAPPON-BOUCHÉ, parmi les témoins du futur: Barbe-Rouche GORRON, veuve de Vincent-Denis CAPPON, oncle paternel, fondeur en caractère d'imprimerie, Françoise-Denise TIRON, épouse de DEMENDE, maître orfèvre, amie, .., 15 octobre 1789; MC/ET/XXVIII/540/B
    - Inventaire après décès de Jeanne BROSSE, veuve de René Bisset, maître menuisier, à requête de son gendre BITARD dit LA COMBE, imprimeur en lettre à Paris, ép. d'1 Bisset et d'1 fils majeur à Portiers .., 16 octobre 1789; MC/ET/XXVIII/540/B
    - Quittance de remboursement de rente, de 6243 l 17 s. 4 d par Jean-Nicolas LE COURSONNOIS, ancien marchand orfèvre, demeurant rue Saintonge, paroisse Saint-Nicolas des champs, à Jean-Louis HURTREL, maître menuisier, demeurant Boulevard Saint-Antoine, paroisse Saint-Paul. ..; Mainlevée d'opposition de Lardin, ancien notaire, sur Jean-Louis HURTREL, maître menuisier à Paris. .., 16 octobre 1789 - 17 octobre 1789; MC/ET/XXVIII/540/B
    - Bail à loyer de terrains par Jean-Louis ROBINEAU, ébéniste menuisier, demeurant rue Montmartre, paroisse Saint-Eustache, à Guillaume SOUCHET, vigneron, et Marie-Madeleine ROBINEAU, demeurant à Bagnolet., 18 octobre 1789; MC/ET/XXVIII/540/B
    - Acte de notoriété où attestent Jacques-Antoine LECLERC Antoine-Charles BALLIN tous deux marchands ébénistes, demeurant à Paris, grande rue du Fg.-S/t/-Antoine., 19 octobre 1789; MC/ET/XXVIII/540/B
    - Partage de la succession de Marie LECLERC, veuve de Nicolas CUNY, maître tourneur à Paris et ensuite à Pierre, Jacquemart, maître tourneur en ébénisterie, d'où 1 fils Pierre-Jean-Sébastien CUNY, soldat, et plusieurs enfants décédés dont Pïerre CUNY, maître tourneur en ébéniste, demeurant rue de 2 ponts, Ile N.D. par Saint-Louis, époux de Marie-Marguerite KENAPPE, deffandant les droits de sa fille Jeanne-Marguerite CUNY, inventaire de la succession était due à BOUDIN, peintre ébéniste, pour 460 l., relations avec CREMER, marchand ébéniste, GREVEVICH apprentissage de Jean DETAILLY en 1788, François ANDRE, tourneur en cuivre, Flerckman, KOLBINSCHLAG, marchand de boa, Jean-Baptiste HEMON, maître menuisier, rue de Charenton, Jean-François LEMOY, maître doreur en métaux, .., 23 octobre 1789; MC/ET/XXVIII/540/B
      partage; inventaire; contrat d'apprentissage
    - Contrat de mariage de Jean-François DUSEAU, horloger, demeurant à Paris, grande rue du faubourg Saint-Antoine fils de Jean-François DUSEAU, fondeur acheveur et d'Elisabeth DUHAMELLE, avec Anne-Louise, ROUSSELOT, fille d'1 maître maréchal - Témoins: François DUHAMELLE, oncle maternel du futur et Marie-Anne GAUTIER épouse du sieur DUHAMELLE. .. lui apporte 7000 l elle 825 l., 29 octobre 1789; MC/ET/XXVIII/540/B
    - Délégation s/ d'arrérages de rente de 1080 livres dues par Henry-Emannuel DUPIN de MAISON ROUGE, ancien major d'infanterie. .. à Charles TOPINO, maître ébéniste, demeurant grande rue du Fg-S/t/-Antoine pour avances faites pour payer le traitement des blessures reçues à la prise de la Bastille. .., 30 octobre 1789; MC/ET/XXVIII/540/B
    - Contrat de mariage de Joseph BARBIER, marchand boutonnier avec Jeanne-Marguerite HOUDIARD, fille de Marie-Louise Joubert, veuve de Michel-Laurent HOUDIARD, peintre, demeurant rue de Montreuil - Témoins. .. de la future, Nicolas JOUBERT, peintre, oncle Nicolas BERTRAND, dessinateur et Marie-Claude JOUBERT, tante,. .., 31 octobre 1789; MC/ET/XXVIII/540/B
    - Contrat de mariage de Jean-Baptiste-Joseph LAURENT, tourneur à Paris, rue de Charonne, veuf avec 2 enfants de Marie-Anne COMPANT, avec Barbe SOULY, veuve de Louis MARLAN, compagnon taillandier.; Inventaire après décès de Marie-Anne COMPANT, femme de Jean-Baptiste-Joseph LAURENT, maître tourneur, demeurant rue de Charonne, 2 enfants mineurs, en présence de François COMPANT, maître écrivain, demeurant rue de Charenton - Expertise de l'atelier par Louis-Jacques BERTHELOT, demeurant rue de l'arbre sec, par.S/t/ Germain l'Auxerrois et de Jean-Georges BAROTTE, rue de Charonne, tous 2 maîtres tourneurs: outils, bois de frère, bais; - 6 tabourets et 1 chaise fumée 5 l.; - 1 bidet; - 1 douzaine de manches à cafetière 7 l. 4 s.; - pieds de réchauds 15 l.. .., 3 novembre 1789 - 8 novembre 1789; MC/ET/XXVIII/540/B
      contrat de mariage; inventaire
    - Vente de maison Boulevard Saint-Ant. pour 88.000 l. par Jean-Louis HURTREL, maître menuisier, demeurant boulevard de la porte Saint-Antoine, paroisse Saint-Paul, à François-Michel MARCHAND, bourgeois de Paris et délégation par Hurtrel à Nicolas GUESNON maître major sur ce qui lui doit encore HURTREL, suite à diverses opposition dont celles de Charles-Guillaume SAUTRAY, ancien sculpteur de l'Ac. de Saint-Luc et de Jean-Nicolas LECOURSONNOIS ancien maître orfèvre, paiements de Marchand en 1790 et 1791., 5 novembre 1789; MC/ET/XXVIII/540/B
    - Acte de notoriété où attestent: Jean-Gaspard Bachelier, maître luthier, demeurant à Paris, rue du Pourtour et paroisse Saint-Gervais, et Jacques-Etienne Robin, maître de musique, rue de la Tisseranderie., 8 novembre 1789; MC/ET/XXVIII/540/B
      notoriété; Tixeranderie (rue de la); Bachelier, Jean-Gaspard; Robin, Jacques-Etienne
    - Vente immobilière par les héritiers PICHON, Louis Dominique PICHON, menuisier à Paris, demeurant rue Sainte-Croix-de-la-Bretonnerie, paroisse Saint-Jean Jacques PICHON, tablettier, demeurant rue Saint-Marcan, enclos de l'abb. Saint-Martin, paroisse Saint-Nicolas des champs. .., 13 novembre 1789; MC/ET/XXVIII/540/B
    - Délégation de 7300 l. par Pierre - François PALLOY, maître maçon, entrepreneur de bâtiments demeurant à Paris rue des Fossés Saint-Bernard, paroisse Saint-Nicolas du Chardonnet à Michel-Abraham RADU, maître carrier à Paris, demeurant rue, Faubg et paroisse Saint-Jacques du haut par. .., 13 novembre 1789; MC/ET/XXVIII/540/B
    - Bail de boutique et logement par Pierre-Gabriel Badin, marchand coutelier, rue Saint-Antoine, paroisse Saint-Paul..., 18 novembre 1789; MC/ET/XXVIII/540/B
      bail; Saint-Antoine (rue); Saint-Paul (paroisse); Badin, Pierre-Gabriel; commerçant
    - Délégation par Pierre CABANIS, maître menuisier et machiniste de comte de Beaujolais, dt rue Saint-Nicolas paroisse d'Antin, paroisse S. la Madeleine, associé à Etienne-Michel NORT, machiniste de Theatre de Monsieur pour les fournitures et constructions et décorations de théâtre à la nouvelle salle de variétés au Palais Royal dont les directeurs sont Gaillard et d'Orfeuille à Louis FLERCKMAN marchand de bois; Grande rue du Fg.-St-Antoine, de tout ce qui lui sera dû par les directeurs du Théatre des Variétés .., 18 novembre 1789; MC/ET/XXVIII/540/B
    - Contrat de mariage ALBER-FOULLOIS, parmi les témoins, Jacques MARCEAU, ébéniste, ami., 20 novembre 1789; MC/ET/XXVIII/540/B
    - Titre nouvel au profit de Jean Mainguet, par les héritiers Chauffour, notamment Augustin Bottier (Augustin Brottier), maître relieur, demeurant rue Bordet, Montagne Sainte-Geneviève, paroisse Saint-Etienne du Mont; Nicolas Sauvage, maître relieur, rue des Carmes, paroisse Saint-Hilaire., 22 novembre 1789; MC/ET/XXVIII/540/B
      titre nouvel; Montagne-Sainte-Geneviève (hameau); Carmes (rue des); Mainguet, Jean; Chauffour (héritiers); Bottier, Augustin; Brottier, Augustin; Sauvage, Nicolas; imprimeur
    - Contrat de mariage CONNETABLE-GOBLET, familles de potiers de terre-carreleurs, Parmi les témoins: Toussaint-Nicolas PRUDHOMME, marchand poelier, oncle maternel de futur, François SOUFFLOT le romain, architecte de Sainte-Geneviève, commandant de bataillon de l'armée parisienne; de la future:. .. Etienne PERREVE, maître menuisier, cousin du deuxième degré., 22 novembre 1789; MC/ET/XXVIII/540/B
    - Contrat de mariage CONNETABLE-GOBLET, famille de potiers de terre carreleurs. Parmi les témoins: Toussaint-Nicolas PRUDHOMME, marchand poêlier, oncle maternel du futur., 22 novembre 1789; MC/ET/XXVIII/540/B
      contrat de mariage; Connetable; Goblet; Prudhomme, Toussaint-Nicolas; potier; commerçant
    - Liquidation et partage OLIN, concernant notamment Jacques-Christophe OLIN, maître fondeur à Paris, grande rue de Fg-S/t/-Antoine. .., 4 décembre 1789; MC/ET/XXVIII/540/B
    - Procuration par Pierre-Barthelemy COMPOINT, Sculpteur à Paris, rue du Petit Brey, faubourg Saint-Germain, paroisse Saint-Sulpice, sur le point de partir pour l'Espagne, à Pierre COMPOINT, son oncle, maître sculpteur à Paris, demeurant quai des Ormes, paroisse Saint-Paul., 6 décembre 1789; MC/ET/XXVIII/540/B
    - Procuration de Nicolas HERICOURT, marchand mercier à sa femme Marie-Anne Dorothée KROPPER, demeurant grande rue du Fg-S/t/ Antoine. .., 11 décembre 1789; MC/ET/XXVIII/540/B
    - Délégation de 6349 l. par Noël-Jean COCHET, maître menuisier, demeurant rue de la Pépinière Saint-Charles, paroisse Saint-Philippe du Roule, à CUVYER marchand de bois sur ce que lui doivent le comte de MILFORT pour travaux de son hôtel, grande rue du faubourg Saint-Honoré, le duc de Pienne ? pour travaux de son hotel rue de Grenelle-St-Honoré, et M. et M/me/ de LA GUILLAUMYE pour ouvrages de menuiserie en sa maison au Port à l'Anglois., 12 décembre 1789; MC/ET/XXVIII/540/B
    - Bail à rente à Michel LANGLOIS, menuisier à Gagny,. .., 14 décembre 1789; MC/ET/XXVIII/540/B
    - Transport de 580 l. par Michel CHALIER, maître menuisier, demeurant rue des prêtres Saint-Paul à Jean - François GEVAUDAN, marchand de bois, dont de 4 Râpée., 19 décembre 1789; MC/ET/XXVIII/540/B
    - Vente de terrain par Charles-Denis AUSOUBS, tourneur en bois et Marie-Anne PREVOST, Saint-Plue de la porte Saint-Antoine à leur frère et beau frère Jacques-Olivier AUSOUBS, tourneur en bois à Arpagon., 28 décembre 1789; MC/ET/XXVIII/540/B
    - Constitution de 120 l. de rente par André-Jacques Armand, tabletier et Marie-Marguerite Jarjouille, grande rue du Faubourg Saint-Antoine, au profit de François-Louis Jarjouille, bourgeois de Paris, qui verse 1200 l., 30 décembre 1789; MC/ET/XXVIII/540/B
      constitution de rente; Faubourg-Saint-Antoine (rue du); Armand, André-Jacques; Jarjouille, Marie-Marguerite; Jarjouille, François-Louis; tabletier
  - Minutes. 1790, janvier - 1790, février, janvier 1790 - février 1790; MC/ET/XXVIII/541
    - Obligation et transport de 3 000 livres par Antoine-Joseph KROPPER, ancien marchand poêlier ordinaire du roi, grande rue du Faubourg-Saint-Antoine, et Marguerite-Françoise VILLIAUME, sa femme, au profit de Nicolas HERICOURT, marchand mercier, demeurant même rue, en présence de Jean-Charles KROPPER, jeune, son frère, marchand poêlier ordinaire du roi, demeurant rue de la Roquette, qui se porte garant., 14 août 1781; MC/ET/XXVIII/541
      obligation; cession; Roquette (rue de la); Faubourg-Saint-Antoine (rue du); Kropper, Antoine-Joseph; Villiaume, Marguerite-Françoise; Hericourt, Nicolas; Kropper, Jean-Charles; commerçant; commerçant
    - Obligation de 6175 l. par Claude GENTY, ancien marchand mercier à Paris et Alexandre GENTY, marchand mercier, son fils, demeurant quai des Ormes, par Saint-Paul, au profit de Nicolas GUESNON, maître maçon, demeurant rue de la Cerisaie, paroisse Saint-Paul., 2 janvier 1790; MC/ET/XXVIII/541
    - Contrat de mariage de Claude Thomas, compagnon tablettier (compagnon tabletier), fils d'un marchand fruitier, demeurant au ponceau, rue de Charenton, avec Renée Floriot, fille d'un blanchisseur..., 7 janvier 1790; MC/ET/XXVIII/541
      contrat de mariage; Charenton (rue de); Thomas, Claude; Floriot, Renée; tabletier; commerçant; teinturier blanchisseur
    - Contrat de mariage LESUEUR-GODET-Parmi les témoins: Antoine GRISET, fondeur, cousin issu de Germain maternel du futur, François DALLERET, menuisier, oncle de la future, à cause de Marguerite HARDOUIN., 10 janvier 1790; MC/ET/XXVIII/541
    - Transport de droits dans 1 entreprise, où intervient Pierre-Nicolas LENAIN, maître peintre, demeurant place de la Porte S/t/-Antoine, intéressé dans l'entreprise de chauffage économique. .., 19 janvier 1790; MC/ET/XXVIII/541
    - Testament de Jean-Antoine NELLE, maître marbrier, demeurant cour de la Juiverie, rue Contrescarpe, en 1 maison demeurant le principale locataire et SAVART, maître menuisier. Il a 1 frère, garçon marbrier, chez lui; inventaire après décès de Jean-Antoine NELLE, maître marbrier, époux de Charlotte-Augustine KESSELMAYER, originaire de Suisse, canton à requête de Dieudonné-Grégoire SAVARD d'URY, maître menuisier, demeurant cour de la Juiverie, rue de la Contrescarpe - expertise de l'atelier par Dominique MARCHAL, maître marbrier, demeurant rue Charenton, cour de la Bonne royale, et Claude-François GILET, maître marbrier,. .. faubourg Saint-Denis, paroisse Saint-Laurent; - 24 cheminées complètes en marche de Flandre avec chacune leur foyer 1008 l.; - 6 cheminées complètes à la capucine, sans foyer 132 l.; - éléments de cheminée, tablettes, marches blanc veine et bleu turquin, dessus de tables et de commodes, gullotte d'Italie, 2 cheminées de marche brèche d'Alep à le moderne, établi, tables de marbre, cuvettes de marbre, 1 fontaine,. ..; Registre de fournitures, le S. Lebaster, marbrier, Hennequin, MONTER, marbrier RIVIERE, MATHIAS, marbriers sommes dues à DURIEUX, GOULARD, LE PRINCE, maître marbrier, Gilet, COULON, SAVARD. .., 20 janvier 1790 - 22 janvier 1790; MC/ET/XXVIII/541
      testament; inventaire
    - Brevet d'apprentissage de Jean-Guillerye-Cyr Guyot, fils mineur d'un bourgeois de Paris, chez Antoine Vandercruse, maître horloger, demeurant enclos de l'Arsenal, paroisse Saint-Paul, moyennant 400 l., 21 janvier 1790; MC/ET/XXVIII/541
      contrat d'apprentissage; Arsenal (enclos); Guyot, Jean-Guillerye-Cyr; Vandercruse, Antoine; horloger
    - Rente de 50 l. par le roi au profit de Jean-Louis GOBERT, doreur des bâtiments du roi et Anne-Marie KRABBE, qui versent 1 000 l., 30 janvier 1790; MC/ET/XXVIII/541
    - Bail de boutique et logement rue de la Roquette, moyennant 375 livres de loyer annuel, par Marie-Anne LEDE, veuve de Jean-Baptiste GIROUX, maître taillandier, demeurant rue de la Roquette, à Joseph WILLHELM, poêlier, et Marie-Catherine ROYER., 4 février 1790; MC/ET/XXVIII/541
      bail; Roquette (rue de la); Lede, Marie-Anne; Giroux, Jean-Baptiste; Willhelm, Joseph; Royer, Marie-Catherine; forgeron
    - Vente par Marie-Anne LEDE, veuve de Jean-Baptiste GIROUX, maître taillandier, demeurant rue de la Roquette, à Joseph WILLHELM, poêlier, et Marie-Catherine ROYER, d'un fond de commerce de limonadier., 4 février 1790; MC/ET/XXVIII/541
      acte de vente; Roquette (rue de la); Lede, Marie-Anne; Giroux, Jean-Baptiste; Willhelm, Joseph; Royer, Marie-Catherine; forgeron; restaurateur
    - Mainlevée d'opposition sur Joseph-Philippe Beynet, musicien au régiment de la garde suisse., 5 février 1790; MC/ET/XXVIII/541
      mainlevée; Beynet, Joseph-Philippe
    - Transport de droits successifs par Antoine LENOIR, émailleur et Jeanne François, veuve BEUGIN, à leur gendre Pierre-Etienne LHOTEL, ébéniste à Paris, veuf de René-Denise BEUGIN, 7 février 1790; MC/ET/XXVIII/541
    - Quittance au roi pour remboursement de rente, par Marie-Françoise PILLÉE, veuve de Jacques-René DUCY, maître fondeur, demeurant rue de Fourcy, paroisse Saint-Paul., 10 février 1790; MC/ET/XXVIII/541
    - Contrat de mariage FAVORTÉ, jardinier, avec SARRÉ, fille feu Claude SARRÉ, menuisier à Gerres. .., 14 février 1790; MC/ET/XXVIII/541
    - Notoriété où atteste Louis-François DOCAIGNE, maître peintre, demeurant rue Saint-Antoine, paroisse Saint-Paul, 58 ans .., 20 février 1790; MC/ET/XXVIII/541
    - Vente immobilière par Jean Pierre GRENOT sculpteur à Paris et Françoise LA FONTAINE, demeurant Marché Saint-Martin, paroisse Saint-Nicolas des champs, et sa soeur épouse CHEREAU, serrurier, à Nicolas-François GRENOT, sculpteur, rue Neuve Saint-Laurent, paroisse Saint-Nicolas-des-Champs .., 21 février 1790; MC/ET/XXVIII/541
    - Bail où in terviennent notamment: Antoine-Augustin BROU, maître sculpteur et marchand poelier, demeurant rue de la Roquette., 23 février 1790; MC/ET/XXVIII/541
      bail; Roquette (rue de la); Brou, Antoine-Augustin; sculpteur; commerçant
    - Bail où interviennent notamment: - Antoine-Augustin BROU, maître sculpteur pocher à Paris, rue de la Roquette - Jean-Etienne BROUET, tourneur mécanicien; - Noël PICOT, ébéniste à Paris et Marie-Anne-Jeanne GUIDRE. .., 23 février 1790; MC/ET/XXVIII/541
    - Jean-François MOUGENOT, Garçon tapissier, demeurant à Paris Boulevard porte Saint-Denis, par Saint-Laurent donne quittance à François MOUGENOT son père, maître menuisier demeurant rue Traversière de 3450 l. à titre de dot, de droit à la succession de sa défunte mère Marie-Denise ROUY, pour 1 cinquième et en avancement d'hoirie, et consent que son père juisse pendant sa vie en usufruit de tous les objets dependant de la succession. .., 23 février 1790; MC/ET/XXVIII/541
    - Sous un dépôt de pièces, acte barré mentionnant Antoine Simon, horloger à Paris, demeurant Pont-Marie, paroisse Saint-Louis., 24 février 1790; MC/ET/XXVIII/541
      dépôt de pièces; Simon, Antoine; horloger
    - Obligation de 7 172 livres par Claude-Nicolas DUBOIS, faïencier et limonadier au profit des VILLOT, marchand brasseur., 27 février 1790; MC/ET/XXVIII/541
      obligation; Dubois, Claude-Nicolas; Villot; porcelainier; restaurateur; commerçant; distillateur
    - Transport de droits successifs à la veuve de Cyr Jullien, marchand tabletier à Paris, demeurant rue de Basfroy (rue de Basfroi)., 28 février 1790; MC/ET/XXVIII/541
      transport de droits; partage; Basfroi (rue); Jullien, Cyr; commerçant; tabletier
  - Minutes. 1790, mars, mars 1790; MC/ET/XXVIII/542
    - Inventaire après décès le 23 février 1789 de Nicolas BOURGEOIS, ancien marchand faïencier à Paris, à la requête d'Anselme DELAPORTE, marchand faïencier, demeurant rue Sainte-Marguerite, paroisse Saint-Sulpice, exécuteur testamentaire reçu par LARDIN le 16 juillet 1785. Inventaire des papiers: Inventaire après décès de Marie-Madeleine OUDRY, épouse de Nicolas BOURGEOIS, passé devant Lardin, 11 octobre 1776; acte de vente devant Lardin, 7 juillet 1783 de maison par BOURGEOIS à Victor LEULLIER, marchand faïencier et DUMONT, sa femme, d'une maison grande rue du Faubourg-Saint-Antoine, moyennant 59 000 livres le sieur LEULLIER n'a pas fini de payer en 1790; adjudication à Bourgeois d'une maison rue de Charonne; obligation au profit de Bourgeois par acte sous seing privé de 1756 de Jean-Henry BELLEVAUX,marchand faïencier à Paris, et de Marie-Geneviève MAUGIS, de 1 200 livres, lettres à ce sujet de 1770, 1772, 1774...1790, 8 mai, liasse 543, délivrance de legs et 2 le 11 mai. Bourgeois a été juré comptable de la communauté des maîtres et marchands verriers faïenciers de la ville de Paris; registre de commerce., 2 mars 1790; MC/ET/XXVIII/542
      inventaire après décès; Sainte-Marguerite (rue); Faubourg-Saint-Antoine (rue du); Charonne (rue de); Bourgeois, Nicolas; Delaporte, Anselme; Oudry, Marie-Madeleine; Leullier, Victor; Bellevaux, Jean-Henry; Maugis, Marie-Geneviève; commerçant; porcelainier; commerçant
    - Obligation et constitution dotale de 10.000 l. par les parents Jean-Baptiste DISNEMATIN-DORAT ancien Garde de la Mercerie et Marguerite-Françoise Tessier, demeurant rue des Fourreurs, paroisse Saint-Germain-l'Auxerrois, en faveur de leur fils Jean-Baptiste-Constantin DISNEMATIN-DORAT qui a fourni le projet (qu'il n'approuvent pas ! ) d'aller s'établir soit dans les colonies françaises, soit dans l'étendue de la domination du congrès de l'Amérique, 5000 l. lui seront remis dans le port de son embarquement, et 5000 F quand il sera fixé au loin et aura donné de ses nouvelles .., 3 mars 1790; MC/ET/XXVIII/542
    - Antoine-Clement DURAND, ébéniste, demeurant à Paris au garde meuble de la Couronne, rue Royale, Place Louis XV, paroisse Saint-Roch, majeur a reconnu avoir reçu 66 l. 6 s. 11 d. de Bon DURAND, son oncle, marchand grainier, rue de Charenton, qui avait l'administration des biens de son neveu provenant de la succession d'Adrien-Luce CHAUVIN, sa mère, décédée veuve de Charles-Antoine DURAND, ébéniste à Paris .., 8 mars 1790; MC/ET/XXVIII/542
  - Minutes. 1790, avril - 1790, mai, avril 1790 - mai 1790; MC/ET/XXVIII/543
    - Inventaire après décès de Jean-Louis HURTREL, maître menuisier à Paris, à la requête de ses 4 enfants-Expertise des ateliers par Nicolas ROUSSEL, marchand de bois carré, demeurant rue de Bretagne au Marais, paroisse Saint-Nicolas-des-Champs et Jean-Baptiste-Augustin Lalaune, maître menuisier et vérificateur des bâtiments, rue Culture Sainte-Catherine, paroisse Saint-Paul, bois de chêne, sapin, chêne bateau, trilleul, hêtre orme, menuiseries; 20 établis, 17 mats de gouvernails de sapin linteaux de chêne, line-régistre; vente Hurtrel à Marchand Delours, maître layetier Guidon, menuisier. .., 20 avril 1780; MC/ET/XXVIII/543
      inventaire; acte de vente
    - Société pour faire le commerce en gros et en détail de bijouterie de toute espèce, entre Claude-Marie Copineau, bijoutier, rue Tiquetonne, paroisse Saint-Eustache, et Joseph-François-Charles Despernay, bijoutier, même rue., 7 avril 1790; MC/ET/XXVIII/543
      acte de société; Tiquetonne (rue); Copineau, Claude-Marie; Despernay, Joseph-François-Charles; orfèvre
    - Bail de boutique et logement pour 9 ans rue Saint-Antoine, paroisse Saint-Paul, pour 1 400 livres de loyer annuel, par les dames de la Visitation Sainte Marie, à Jean-Baptiste LEUILLIER, marchand faïencier, et Marie-Marguerite-Denise ROUEN, y demeurant déjà., 11 avril 1790; MC/ET/XXVIII/543
      bail; Saint-Antoine (rue); Leullier, Jean-Baptiste; Rouen, Marie-Marguerite-Denise; commerçant; porcelainier
    - Bail de boutique et logement pour 9 ans rue Saint-Antoine, paroisse Saint-Paul, pour 1 400 livres de loyer annuel, par les dames de la Visitation Sainte Marie, à Jean-Baptiste LEUILLIER, marchand faïencier, et Marie-Marguerite-Denise ROUEN, y demeurant déjà., 11 avril 1790; MC/ET/XXVIII/543